【裁判字號】    98,易緝,73
【裁判日期】    980930
【裁判案由】    詐欺
【裁判全文】
臺灣士林地方法院刑事判決              98年度易緝字第73號
    公  訴  人  臺灣士林地方法院檢察署檢察官
    被      告  甲○○
上列被告因詐欺案件，經檢察官提起公訴（86年度偵字第6715號
），本院判決如下：
    主  文
本件免訴。
    理  由
一、公訴意旨略以：被告甲○○意圖為自己不法之所有，於民國
    （下同）82年12月30日，以購買不動產為由，與田龍建設股
    份有限公司（下稱田龍公司）及地主張文祺分別訂立房屋及
    土地買賣契約書，購買座落臺北縣金山鄉○○○段田心子小
    段一二七號及一二七之二號土地共四七四八平方公尺之應有
    部分一００００之四九，及建物門牌號碼臺北縣金山鄉○○
    路69巷2 號4 樓，約定總價新臺幣（下同）二百六十五萬元
    ，除自備款五十五萬元外，餘二百一十萬元以銀行貸款支付
    ，雙方並簽有代辦房屋貸款委託書及協議書，約定由被告甲
    ○○在臺灣土地銀行中和分行開戶，將存摺及貸款之取款條
    交予田龍公司及張文祺，俟銀行撥款時由田龍公司及張文祺
    憑該取款條領取貸款。詎被告甲○○僅支付五十五萬元之自
    備款，於田龍公司及張文祺將房地移轉登記予被告甲○○名
    下並辦理貸款後，未將存摺及貸款之取款條交予田龍公司及
    張文祺，逕自於85年7 月18日銀行核貸一百八十三萬元撥入
    被告甲○○之戶頭後，旋於同年8 月30日將貸款提取，並避
    不見面，田龍公司始知受騙，因認被告涉犯刑法第339 條第
    1 項之詐欺取財罪嫌云云。
二、按案件時效已完成者，應諭知免訴之判決；又免訴判決得不
    經言詞辯論為之，刑事訴訟法第302 條第2 款、第307 條分
    別定有明文；又「於中華民國九十四年一月七日刑法修正施
    行前，其追訴權或行刑權時效已進行而未完成者，比較修正
    前後之條文，適用最有利於行為人之規定。」，亦為刑法施
    行法第8 條之1 所明定。查修正後刑法第80條第1 項有關追
    訴權時效期間之規定，與修正前刑法第80條第1 項之規定不
    同，修正後刑法所定時效期間較長，表示行為人被追訴之期
    限較久，自屬對行為人不利，比較修正前、後之條文，以修
    正前刑法第80條第1 項之規定較有利於行為人，故本件關於
    追效權時效，應適用修正前刑法第80條第1 項之規定，而關
    於追訴權時效之起算時點、停止進行及其期間、計算，亦應
    一體適用修正前刑法第80條第2 項、第83條之規定。
三、查本件被告甲○○被訴涉犯刑法第339 條第1 項之詐欺取財
    罪嫌，其追訴權時效依修正前刑法第80條第1 項第2 款規定
    為10年，復依同法第83條第1 項、第3 項規定及參照司法院
    29年院字第1963號解釋，本案追訴權之時效期間應加計因通
    緝而停止之2 年6 月期間，共計為12年6 月；再本件被告犯
    行之終了日為85年8 月30日，經檢察官於86年6 月23日實施
    偵查，於86年8 月28日提起公訴（於86年9 月4 日卷證移送
    繫屬於本院），嗣因被告逃匿，經本院於86年11月8 日發布
    通緝，致審判之程序不能開始，有臺灣士林地方法院檢察署
    86年度偵字第6715號偵查卷、本院86年度易字第2550號審理
    卷可稽，依司法院大法官釋字第138 號解釋，此時追訴權既
    無不行使之情形，自不生時效進行之問題，是自86年6 月23
    日檢察官開始實施偵查至86年11月8 日本院發布通緝，共4
    月又16日亦應予加計；另自86年8 月28日檢察官提起公訴至
    同年9 月4 日本院繫屬日，共7 日則應予扣除；經此計算，
    本件追訴權時效業於98年7 月9 日完成，揆諸前揭規定，爰
    不經言詞辯論，逕為諭知免訴之判決。
據上論斷，應依刑事訴訟法第302 條第2 款、第307 條，判決如
主文。
中    華    民    國    98    年    9     月    30    日
                  刑事第三庭審判長法  官  李育仁
                                  法  官  孫曉青
                                  法  官  謝佳純
以上正本證明與原本無異。
如不服本判決應於收受判決後10日內向本院提出上訴書狀，並應
敘述具體理由；其未敘述上訴理由者，應於上訴期間屆滿後20日
內向本院補提理由書 (均須按他造當事人之人數附繕本)「 切勿
逕送上級法院」。
                                  書記官  張茹茵
中    華    民    國    98    年    9     月    30    日


司法院資訊處製作；財團法人民間司法改革基金會備份。
